

Combater cybercrime e proteger informações e dados pessoais.



Como Analista de TI com experiência em Políticas, Auditorias, Treinamento, Conscientização e Campanhas de Segurança da Informação.



Mora em Jundiaí/SP desde 2015

Pessoal

Aos finais de semana, gosto de passar o tempo com minha família e amigos.

Quando possui um tempo extra, me distraio através de jogos de tabuleiros ou jogos eletrônicos.

A maior parte do tempo leio livros como passatempo.







Philippe César Ramos

Information Security | Privacy & Data Protection

fev/2020

philippe.ramos@mail.utoronto.ca

philippe.cesar.ramos

philippecr.com

Phone +55 11 94591 6846

LinkedIn linkedin.com/in/philippecr



Sobre Mim!

Entusiasta e profissional em Segurança da Informação. Realizou um intercambio sanduíche de 16 meses em Toronto/Canada. Desde 2015, foca-se em Segurança da Informação, TIC e suporte à usuário como parte da equipe de TI do Instituto de Pesquisas Eldorado. Ávido por conhecimentos nas áreas de Segurança em Sistemas de TI (Políticas e Auditoria, Forense, DevSecOP) e Segurança em Infraestrutura de TI (Redes, Hardering, Server/Client, Nuvem). Certificado DPO (Data Protection Officer) e ISO (Information Security Officer) pela Exin

Formação

Centro Universitário SENAC Especialização em Segurança da

Informação

2010 - 2016 Universidade Federal de São Carlos – UFSCar

B.Sc em Ciência da Computação

2013 - 2014 University of Toronto - UofT Intercâmbio B.Sc. em Ciência da Computação

Habilidades

Gestão de Incidentes has de SI Incidentes Campanhas de SI

Sanitização

Auditoria

Políticas de SI Análise Forense

DRP Francês Privacidade

Segurança da Informação

Treinamento Business Continuity

Suporte ao usuário

Análise de Riscos କୁ ନ୍ଥ Proteção de Dados Identificação de

Vulnerabilidades

Experiência



Estagiário Suporte ao



2013 Estagiário



2015 - 2017Estagiário em TI



2017 - Atual Analista de TI Jr. Infraestrutura de TI, Análise Forense, Politica de Segurança da Informação, Análise de Riscos, SGSI, Conscientização da Segurança da Informação, Cabeamento Estruturado, CFTV e Telefonia Fixa (PABX).

Certificações

















Sobre Mim!

Entusiasta e profissional em Segurança da Informação. Bacharel em Ciência da Computação pela Universidade Federal de São Carlos (UFSCar), intercambio com University of Toronto (UofT) em Toronto, ON, Canada. Certificado DPO (Data Protection Officer) e ISO (Information Security Officer) pela Exin.

Estagiou na Wynford (Canadá) como Analista de Segurança de Redes, participando ativamente do departamento de T.I. como suporte ao usuário e funcionários, desenvolvimento e renovação do Plano Recuperação à Desastres (DRP), Infraestrutura e Segurança. Finalizou o período de estágio com conhecimento adquirido através dos colegas e da experiência, tanto profissional e interpessoal.

Retornou ao Brasil após dois períodos letivos (inverno e outono) na Universidade de Toronto, onde retomou os estudos pela UFSCar e o término da experiência internacional.

Em 2015, estagiou em uma das maiores empresas de P&D do Brasil, o Instituto de Pesquisas Eldorado. Em 2017, tornou-se parte da equipe de TI focando em Segurança da Informação e suporte à usuário. Contribuindo ativamente da Infraestrutura de TI, Cabeamento Estruturado, CFTV, Telefonia Fixa (PABX), Análise Forense, Politica de Segurança da Informação e Conscientização da Segurança da Informação.

Planeja aumentar conhecimentos teóricos e práticos nas áreas de Segurança em Sistemas de TI (Políticas e Auditoria, Forense, DevSecOp) e Segurança em Infraestrutura de TI (Redes, Hardering, Server/Client, Nuvem). Além de estudar soluções seguras de novas tecnologias (IoT, Wearables, Blockchain).

Experiência



2008: Companhia de Informática de Jundiaí - Jundiaí/SP

Suporte ao Usuário, Estágio: Monitor e Suporte ao Usuário do espaço e programa social tecnológico Acessa São Paulo. Suporte aos equipamentos e sistema.



2013: Wynford - Toronto/CA

Network Security Analyst, Estágio: Estágio em TI provido pela University of Toronto, permitiu aprimorar conhecimentos e experiência em Infraestrutura, Segurança de Rede, Recuperação de Desastres, manutenção e suporte de sistemas e usuários.



2015 - 2017: Instituto de Pesquisas Eldorado - Campinas/SP

Estagiário em TI: Estágio Supervisionado pela UFSCar, permitiu aprimoramento e experiência em Gestão de Ativos, e Segurança da Informação, também atuando em manutenção e suporte da área de TI, políticas, Análise Forense e Sanitização de Dados.



2017 – Atual: Instituto de Pesquisas Eldorado - Campinas/SP

Analista de TI, Jr.: Infraestrutura de TI, Análise Forense, Politica de Segurança da Informação, Análise de Riscos, SGSI, Conscientização da Segurança da Informação, Cabeamento Estruturado, CFTV e Telefonia Fixa (PABX).

Formação



2019 – 2020: Centro Universitário Senac - Senac

Especialização em Segurança da Informação: Pós-Graduação em Especialização na Área de Segurança da Informação, onde adquiriu conhecimento e experiência em políticas, controles, medidas e processos para garantir a Segurança da Informação e sistemas.



2010 - 2016: Universidade Federal de São Carlos - UFSCar

Bacharelado em Ciência da Computação: Graduação em Bacharelado em Ciência da Computação, onde adquiriu conhecimento e experiência em áreas da Computação, como sistemas seguros, criptografia, infraestrutura, TI, gerência de projetos e desenvolvimento.



2013 – 2014: University of Toronto - UofT

Sanduiche em B.Sc. In Computer Science: Intercâmbio através de Graduação Sanduíche em B.Sc. in Computer Science, onde adquiriu conhecimento e experiência em áreas da Computação, como IA, desenvolvimento de projetos e estruturas de dados.



2015 – 2015: Universidade de Campinas - Unicamp

Aluno especial em Tópicos Avançados de Computação: Aluno especial em Sistemas Seguros no programa de Mestrado em Ciência da Computação, desenvolvendo conhecimento em segurança de sistemas.